臺北高等行政法院判決
                                    110年度交上字第240號
上  訴  人  陳正發                                      

被 上訴 人  新北市政府交通事件裁決處   


代  表  人  李忠台（處長）                             

上列當事人間交通裁決事件，上訴人對於中華民國110年6月22日
臺灣新北地方法院110年度交字第226號行政訴訟判決，提起上訴
，本院判決如下：
    主  文
上訴駁回。
上訴審訴訟費用新臺幣柒佰伍拾元由上訴人負擔。
    理  由
一、事實概要：
    緣上訴人駕駛車牌號碼000-000號普通重型機車（下稱系爭
    機車）於民國109年10月13日8時9分許，行經新北市新莊區
    中正路與明志路口時，因有「紅燈迴轉」之違規行為，經新
    北市政府警察局新莊分局（下稱舉發機關）警員當場目睹並
    當場攔停，乃依道路交通管理處罰條例（下稱道交處罰條例
    ）第53條第1項規定，於同日填製掌電字第CC9A60031號舉發
    違反道路交通管理事件通知單（下稱舉發通知單），記載應
    到案期限109年11月12日前，予以當場舉發，並由上訴人當
    場簽收在案。上訴人隨即於109年10月13日向被上訴人到案
    申訴不服舉發，被上訴人調查後仍認違規事實明確，依道交
    處罰條例第53條第1項、第63條第1項第3款及違反道路交通
    管理事件統一裁罰基準表等規定，以110年3月3日新北裁催
    字第48-CC9A60031號違反道路交通管理事件裁決書（下稱原
    處分）裁處上訴人罰鍰新臺幣（下同）1,800元，並記違規
    點數3點。上訴人不服而起訴，經臺灣新北地方法院（下稱
    原審法院）於110年6月22日以110年度交字第226號行政訴訟
    判決（下稱原判決）駁回上訴人之訴，遂提起本件上訴。
二、上訴人起訴主張及訴之聲明、被上訴人於原審之答辯及聲明
    、原判決認定之事實及理由，均引用原判決書所載。
三、本件上訴意旨略以：系爭違規地點應在新莊區中正路與明志
    路口，非在新莊區中正路與明志路3段路口，蓋明志路3段係
    位於泰山區內，不在新莊區中，舉發機關、被上訴人之答辯
    及原審調查對於違規地點之認定顯然失察，原處分應有違反
    行政程序法第5條關於行政內容應明確之規定，且此非誤寫
    ，亦屬不得更正情形，舉發通知單內容應係非法，原判決亦
    誤認，自屬違背法令之情事，否則亦因前開舉發為無效，原
    處分仍屬違法。又前開違規地點實際欠缺待轉空間，嗣後
　　經上訴人請願才改善，亦可見現場若欲迴轉，亦顯然窒礙難
    行、不切實際，為此提起本件上訴，請求廢棄原判決、撤銷
    原處分等語。
四、本院經核原判決之結論，並無違誤。茲就上訴理由再予補充
    如下：   
　　㈠按道交處罰條例第53條第1項規定：「汽車駕駛人，行經有
      燈光號誌管制之交岔路口闖紅燈者，處1,800元以上5,400
      元以下罰鍰。」第63條第1項第3款規定：「汽車駕駛人有
      第53條情形者，除依原條款處罰鍰外，並予記點：…  …三
      、有第43條、第53條或第53條之1情形之一者，各記違規
      點數3點。」同條例第92條第1項授權訂定之道路交通安全
      規則第102條第1項第1款規定：「汽車行駛至交岔路口，
      其行進、轉彎，應依下列規定：一、應遵守燈光號誌或交
      通指揮人員之指揮，遇有交通指揮人員指揮與燈光號誌並
      用時，以交通指揮人員之指揮為準。」另依道交處罰條例
      第4條第3項所授權訂定之道路交通標誌標線號誌設置規則
      第206條第5款第1目則規定：「行車管制號誌各燈號顯示
      之意義如左：「……五、圓形紅燈：（一）車輛面對圓形紅
      燈表示禁止通行，不得超越停止線或進入路口。」
　　㈡本件上訴人於前開時間騎乘車號000-000普通重型機車，行
      經新北市新莊區中正路與明志路口等停紅燈時，有經舉發
      員警目睹上訴人行向之中正路內側車道已顯示紅燈號誌，
      其卻仍闖紅燈而迴轉駛入中正路對向，並經員警當場攔停
      舉發等情，為原審所確定之事實，上訴人就此亦不爭執，
      並有舉發機關出具之答辯報告表（原審卷第106頁）、舉
      發通知單（原審卷第85頁）、現場地圖照片（原審卷第10
      3頁）及現場採證照片（原審卷第104頁至第105頁）等件
      在卷可按，核與證據法則無違，自得作為本件判決之基礎
      。
　　㈢其次，關於本件上訴人違規地點為何，原處分雖僅記載：
      「新莊區中正路」（原審卷第25頁），但由舉發通知單所
      載：「新莊區中正路與新莊區明志路3段」（原審卷第23
      頁），及經原審法院調查採認之現場採證照片（原審卷第
      104至105頁），即可知原處分所指上訴人之違規地點，乃
      針對新莊區中正路與明志路(3段)之「交岔路口」而言；
      且原處分載以上訴人當時行駛處位於新莊區中正路上，對
      照本件違規闖紅燈行為必然發生於設有紅燈之交岔路口，
      及前述舉發通知單記載、現場採證照片所示情形，原處分
      所指上訴人違規地點即為前開2路段之交岔處，實顯而易
      見；至於交岔所在之2路段名稱表述方式，除非各該路段
      有在2處以上交岔之可能，否則本不必然須標明交岔處之
      各該路段確切門牌號碼，只須由各該名稱路段之循線交會
      處，即可清楚特定位置所在。是原判決以上訴人違規闖紅
      燈地點為「新北市新莊區中正路與新莊區明志路3段」，
      即在表明循各該名稱路段之交會處，並無任何難以理解違
      規地點何在之問題，自亦難認原處分就此有何不明確而違
      反行政程序法第5條規定之問題。是上訴人指摘原判決此
      部分認定違反行政程序法第5條規定，或謂認定與事實不
      符等違法，容有曲解，並不足採。
　　㈣上訴意旨另指稱現場路況若不採其行駛車道、方向實施迴
      轉，則有窒礙難行問題等情，業經原審判決論明本件課以
      上訴人違規責任，乃針對其未遵守行向號誌為紅燈，卻仍
      逕行闖越而言（原判決第7頁第18至25行），針對上訴人
      所陳自身行向有須迴轉之需求乙節，並經指明其仍有以遵
      守紅燈號誌為前提之行駛方式，而就上訴人此部分主張如
      何不可採，具體說明認定之理由（原判決第7頁第26行至
      第8頁第4行）。上訴意旨仍以該處交通設置不利迴轉，指
      摘原判決未審認其違規係出於欠缺期待可能之故云云，實
      無解於其無論採取如何迴轉行駛方式，均須遵守行向之紅
      燈號誌，否則即負有闖紅燈之違規責任問題，更難認原判
      決就此所為認定，係違背法令。
五、從而，原判決認事用法，均無違誤，上訴意旨仍執前開意旨
    ，指摘原判決有違反行政程序法第5條等違法，求予廢棄，
    為無理由，上訴應予駁回。
六、末按交通裁決事件之上訴，行政法院為訴訟費用之裁判時，
    應確定其費用額，此觀行政訴訟法第237條之9第2項準用第2
    37條之8第1項規定即明。本件上訴人對於交通裁決事件之上
    訴，既經駁回，則上訴審訴訟費用750元（上訴裁判費）自
    應由上訴人負擔，爰併予確定如主文第2項所示。
七、據上論結，本件上訴為無理由。依行政訴訟法第237條之9第
    2項、第236條之2第3項、第255條第1項、第237條之8第1項
    、第98條第1項前段，判決如主文。
中　　華　　民　　國　　110　 年　　10  　 月　　29　 日
                    臺北高等行政法院第一庭
                              審判長法  官  許瑞助
                                    法  官  林秀圓
                                    法  官  林麗真
上為正本係照原本作成。
不得上訴。 
中　　華　　民　　國　　110　 年　　10  　 月　　29　 日
                                    書記官  李淑貞